【裁判字號】    98,交抗,712
【裁判日期】    980410
【裁判案由】    違反道路交通管理處罰條例
【裁判全文】
臺灣高等法院交通事件裁定             98年度交抗字第712號
抗  告  人
即受處分人  甲○○
上列抗告人因違反道路交通管理處罰條例案件，不服臺灣板橋地
方法院，中華民國98年1 月23日所為裁定（97年度交聲字第2809
號，原處分案號：交通部公路總局臺北區監理所民國97年10月17
日北監營裁字裁40-DB0000000號），提起抗告，本院裁定如下：
    主  文
抗告駁回。
    理  由
一、抗告意旨略以：抗告人的機車是停在劃紅線內，在一樓倉庫
    門口，該處係社區法定空地，供垃圾車暫停處所，而該巷亦
    非交通要道，抗告人並非將機車停放於妨礙交通之處，亦距
    離轉彎處有些距離，且停放時間不超過10分鐘，並非故意違
    規停放，竟遭拖吊，請撤銷原處分及原裁定云云。
二、按紅實線設於路側，用以禁止臨時停車；禁止臨時停車線，
    用以指示禁止臨時停車路段，以劃設於道路緣石正面或頂面
    為原則，無緣石之道路得標繪於路面上，距路面邊緣以30公
    分為度，本標線為紅色實線，線寬除設於緣石，正面者以緣
    石高度為準外，其餘皆為10公分，道路交通標誌標線號誌設
    置規則第149條第1項第1款第5目、第169 條第1項、第2項分
    別定有明文。又汽車駕駛人在禁止臨時停車處所停車者，處
    新臺幣600元以上1,200以下罰鍰，道路交通管理處罰條例第
    56條第1項第1款規範甚明。而汽車駕駛人有違規行為，經以
    科學儀器取得證據資料證明其行為違規者，當場不能或不宜
    攔截製單舉發者，得逕行舉發；逕行舉發，應記明車輛牌照
    號碼、車型等可資辨明之資料，以汽車所有人為被通知人製
    單舉發，道路交通管理處罰條例第7條之2第1項第7款、同條
    第4項亦定有明文。
三、經查：
  (一)抗告人即受處分人甲○○所有之車號SK9-501號輕型機車（
    下稱系爭車輛），於民國97年8月26日17時4分許，在桃園縣
    龜山鄉○○路○ 段前停放於道路劃有紅線之區域，係「在禁
    止臨時停車處所停車」之違規行為，經桃園縣政府警察局執
    勤員警依據採證照片，以該機車所有人為被通知人掣單逕行
    舉發，原處分機關乃依道路交通管理處罰條例第56條第1項
    第1款之規定，裁處罰鍰新臺幣（下同）600元等情，有桃園
    縣政府警察局桃警局交字第DB0000000 號舉發違反道路交通
    管理事件通知單（下稱舉發通知單）1 紙，及桃園縣政府警
    察局97年10月7 日桃警交字第0970088692號函、現場採證照
    片1 幀、交通部公路總局臺北區監理所民國97年10月17日北
    監營裁字裁40-DB0000000號違反道路交通管理事件裁決書暨
    桃園縣政府警察局97年10月7 日桃警交字第0970088692號函
    文各1 份在卷可稽。
  (二)抗告人固不否認其確於上開時間，有將系爭車輛停放於桃園
    縣龜山鄉○○路○ 段前，且該處路側劃有禁止臨時停車之紅
    實線。惟辯稱系爭車輛係停放於紅線內云云，然參諸採證照
    片所示，該路段劃有紅線，系爭車輛所停放位置即在紅線之
    內測，仍屬禁止臨時停車之道路範圍，而非全部停在道路以
    外之住宅區域。是抗告人確有於上開時、地，在劃有紅線路
    段違規臨時停車之行為，至為灼然。
  (三)抗告人另辯稱停放時間未滿10分鐘，該處並非交通要道云云
    ，惟該處路側距離轉彎處不遠，亦已設有紅線，自屬禁止臨
    時停車之區域，抗告人自承將系爭車輛停放後上樓回家取物
    而已離開，自屬違規，尚與抗告人停車時間長短無涉。
四、綜上，抗告人所有之SK9-501號輕型機車於前揭時、地有「
    在禁止臨時停車處所停車」之事實，洵堪認定。原處分機關
    依道路交通管理處罰條例第56條第1項第1款之規定，就抗告
    人前揭違規行為，裁處罰鍰新臺幣600 元，於法並無不合，
    原審基此裁定駁回其異議，並無不當。抗告人仍執前詞，提
    起抗告，為無理由，應予駁回。
據上論結，應依道路交通案件處理辦法第26條，刑事訴訟法第41
2條，裁定如主文。
中    華    民    國    98    年    4     月    10    日
                  刑事第二十庭審判長法  官  楊貴雄
                                    法  官  鄧振球
                                    法  官  高愈杰
以上正本證明與原本無異。
不得再抗告。
                                    書記官  廖月女
中    華    民    國    98    年    4     月    10    日


司法院資訊處製作；財團法人民間司法改革基金會備份。
